【裁判字號】    97,交訴,42
【裁判日期】    971031
【裁判案由】    公共危險
【裁判全文】
臺灣新竹地方法院刑事判決              97年度交訴字第42號
公  訴  人  臺灣新竹地方法院檢察署檢察官
被      告  甲○○
                    號1樓
上列被告因公共危險案件，經檢察官提起公訴（97年度偵字第22
95號），本院依簡式審判程序判決如下：
    主  文
甲○○駕駛動力交通工具肇事，致人受傷而逃逸，累犯，處有期
徒刑捌月。
    事  實
一、甲○○前曾於民國93年間因犯竊盜罪，經本院於94年1 月19
    日以94年度竹東簡字第10號判處有期徒刑10月，於94年2 月
    7 日確定；又於94年間因違反槍砲彈藥刀械管制條例案件，
    經本院於94年4 月21日以94年度竹簡字第316 號判處有期徒
    刑3 月，併科罰金20000 元，於94年6 月6 日確定；又於94
    年間因違反毒品危害防制條例案件，經本院於94年10月24日
    以94年度訴字第600 號就施用第一級毒品部分判處有期徒刑
    9 月，就施用第二級毒品部分判處有期徒刑6 月，定應執行
    刑為有期徒刑1 年1 月，於94年11月14日確定；又於94年間
    因犯竊盜罪，經本院於94年10月24日以94年度易字第492 號
    判處有期徒刑10月，於94年11月14日確定；又於95年間因違
    反妨害兵役治罪條例案件，經本院於95年5 月5 日以95年度
    竹簡字第421 號判處有期徒刑2 月，並於95年5 月25日確定
    ；嗣後四案件，經本院於96年8 月9 日以96年度聲減字第527
    號裁定減為有期徒刑1 月又15日、4 月又15日、3 月、5 月
    及1 月確定，上揭案件接續執行，於96年9 月5 日假釋出監
    ，假釋期間至96年9 月14日期滿未經撤銷假釋而視為執行完
    畢。
二、甲○○猶不知悔改，於97年3 月7 日上午10時43分許，駕駛
    車牌號碼LO—8022號自用小客車，沿新竹市○○路由南往北
    方向行駛，行經新竹市○○路○ 段與東大路口紅綠燈號誌前
    時，原應注意車前狀況，並隨時採取必要安全措施，而依當
    時天氣晴、日間自然光線、直路、柏油路面、乾燥、無缺陷
    、無障礙物且視距良好，並無不能注意情事，竟疏於注意及
    此，而追撞在其右前方同向行駛、由羅秀麗所騎乘車牌號碼
    RPQ—802號之輕型機車，羅秀麗因此人車倒地，致機車上乘
    客即羅秀麗之母乙○○受有左足、左踝扭傷等傷害（過失傷
    害部分，業經撤回告訴，而經臺灣新竹地方法院檢察署檢察
    官為不起訴處分確定在案）。惟甲○○肇事後，明知汽車駕
    駛人駕駛汽車肇事致人受傷，應即採取救護或其他必要之措
    施，並應向警察機關報告，不得駛離，其竟未停留現場查看
    乙○○之受傷情形，亦未為任何必要之救護、報警措施，即
    因畏責，逕自駕駛上揭車輛逃逸。嗣經羅秀麗報警，並告知
    甲○○所駕駛車輛之車號，為警通知甲○○於同年月12日到
    警局說明，因而為警循線查悉上情。
三、案經新竹市警察局第一分局報請臺灣新竹地方法院檢察官偵
    查起訴。
    理  由
一、本件被告甲○○所犯駕車肇事致人受傷而逃逸罪，非死刑、
    無期徒刑、最輕本刑為三年以上有期徒刑之罪，或高等法院
    管轄第一審之案件，被告於本院準備程序進行中，就被訴事
    實為有罪之陳述，經本院合議庭認合於新修正刑事訴訟法第
    273 條之1 第1 項之規定，裁定進行簡式審判程序，合先敘
    明。
二、右揭事實，業據被告於本院審理時坦承不諱，核與被害人乙
    ○○及羅秀麗於警詢及偵訊時指述之情節相符，並有警員徐
    孟文所出具之偵查報告書1 份、道路交通事故現場圖1 份、
    道路交通事故調查報告表（一）及（二）各1 份、新竹市○
    ○○道路交通事故肇事人自首情形紀錄表1 份、陳吳坤骨科
    診斷證明書1 份、新竹市警察局舉發違反道路交通管理事件
    通知單1 份、和解書1 份、照片13幀暨撤回告訴狀1 份在卷
    足稽，是被告上開自白核與事實相符，堪以採信，本件事證
    明確，被告駕車肇事致人受傷而逃逸犯行，洵堪認定，應依
    法論科。
三、核被告甲○○所為，係犯刑法第185 條之4 駕車肇事致人受
    傷而逃逸罪。又被告前曾於93年間因犯竊盜罪，經本院於94
    年1 月19日以94年度竹東簡字第10號判處有期徒刑10月，於
    94年2 月7 日確定；又於94年間因違反槍砲彈藥刀械管制條
    例案件，經本院於94年4 月21日以94年度竹簡字第316 號判
    處有期徒刑3 月，併科罰金20000 元，於94年6 月6 日確定
    ；又於94年間因違反毒品危害防制條例案件，經本院於94年
    10月24日以94年度訴字第600 號就施用第一級毒品部分判處
    有期徒刑9 月，就施用第二級毒品部分判處有期徒刑6 月，
    定應執行刑為有期徒刑1 年1 月，於94年11月14日確定；又
    於94年間因犯竊盜罪，經本院於94年10月24日以94年度易字
    第492 號判處有期徒刑10月，於94年11月14日確定；又於95
    年間因違反妨害兵役治罪條例案件，經本院於95年5 月5 日
    以95年度竹簡字第421 號判處有期徒刑2 月，並於95年5 月
    25日確定；嗣後四案件，經本院於96年8 月9 日以96年度聲
    減字第527 號裁定減為有期徒刑1 月又15日、4 月又15日、
    3 月、5 月及1 月確定，上揭案件接續執行，於96年9 月5
    日假釋出監，假釋期間至96年9 月14日期滿未經撤銷假釋而
    視為執行完畢等情，有臺灣新竹地方法院檢察署刑案資料查
    註紀錄表及臺灣高等法院被告前案紀錄表各1 份在卷足按，
    其於5 年以內再犯本件有期徒刑以上之罪，為累犯，應依刑
    法第47條第1 項規定加重其刑。爰審酌本件被告駕駛車輛肇
    事造成被害人受傷後，竟不顧被害人之安全而駕車逃逸，其
    作法尚屬可議，惟尚能坦承犯行，並與被害人達成民事和解
    ，被害人亦撤回告訴等情，有和解書及撤回告訴狀各1 份在
    卷足稽，暨被告犯罪之動機、手段、情節、目的、造成損害
    等一切情狀，量處如主文所示之刑，以資懲儆。
據上論斷，應依刑事訴訟法第273 條之1 第1 項、第299 條第1
項前段，刑法第185 條之4 、第47條第1 項，判決如主文。
本案經檢察官張嘉宏到庭執行職務。
中    華    民    國    97    年    10    月    31    日
                  刑事第一庭    法  官  楊惠芬
以上正本證明與原本無異。
如不服本判決應於收受本判決後10日內向本院提出上訴書狀，上
訴書狀應敘述具體理由。上訴書狀未敘述上訴理由者，應於上訴
期間屆滿後20日內補提理由書狀於本院 (均須按他造當事人之人
數附繕本 )「切勿逕送上級法院」。
中    華    民    國    97    年    10    月    31    日
                                書記官  張懿中
附錄本案論罪科刑所適用法條全文：
刑法第185 條之4 ：
駕駛動力交通工具肇事，致人死傷而逃逸者，處六月以上五年以
下有期徒刑。


司法院資訊處製作；財團法人民間司法改革基金會備份。
